# 关于股权投资核算

提问人：wxj_001 时间：2016-11-09 00:06:38
求助陈版：母公司持有上市子公司股票受限。后又从二级市场购入少量的股票，短期持有后出售。请问出售部分股票损益怎么计算？

回答人：chenyiwei
限售股和非限售股的流动性、价值波动性等方面的因素差异较大，但这两部分投资都在长期股权投资中核算，并且该差异是暂时性的，一旦限售股解禁即消除。因此在结转所出售的股权的成本时，应将作为长期股权投资核算的限售股和非限售股作为一个整体考虑，作为一个整体计算加权平均成本，确定出售部分对应的成本金额。

提问人：wxj_001 时间：2016-11-09 08:36:34
再问版主，如果出售这些零星购入的股票是在其他股票还未解禁时，也按照平均成本计算损溢吗？

回答人：chenyiwei
是。